最　高　行　政　法　院　裁　定　　　　　　　　　　九十三年度裁字第三五七號
　　上　訴　人　民生行股份有限公司
　　代　表　人　甲○○
　　訴訟代理人　乙○○
　　被 上訴 人　經濟部智慧財產局
　　代　表　人　丙○○
　　參　加　人　荷蘭商法倫提諾環球公司
　　代　表　人　Ｈ‧Ｊ‧布蘭登.
　　訴訟代理人　陳長文律師
　　　　　　　　蔡瑞森律師
右當事人間因商標異議事件，上訴人對於中華民國九十一年十一月二十八日臺北高等
行政法院九十年度訴字第六二九六號判決，提起上訴。本院裁定如左：
　　主  文
上訴駁回。
上訴審訴訟費用由上訴人負擔。
　　理  由
一、按當事人依行政訴訟法第二百四十三條第一項規定，以高等行政法院判決有不適
    用法規或適用法規不當為上訴最高行政法院之理由時，其上訴狀或理由書應有具
    體之指摘，並揭示該法規之條項或其內容。若係成文法以外之法則，應揭示該法
    則之意旨。倘為司法院解釋、或本院之判例，則應揭示該判解之字號或其內容。
    上訴狀或理由書如未依此項方法表明者，即難認為已對高等行政法院判決之違背
    法令有具體之指摘，其上訴自難認為合法。
二、原判決駁回上訴人在原審之訴，係以：，本件參加人據以異議之「V Logo」商標
    ，其圖樣並不包含外文「VALENTINO 」，起訴理由仍執此部分予以論辯，容有誤
    解。次查系爭商標圖樣係由Ｖ字母置於綠、白、紅三色組合長方形圖上所組成，
    該Ｖ字母置於中間明顯位置，與據以異議之「V Logo」商標圖樣係以「Ｖ」字為
    中心，從其開口端之兩橫線向外延展線條圍繞成兩個類似半橢圓形相較，兩者予
    人之印象皆係由一引人注意之外文字母「Ｖ」所構成之設計圖樣，「Ｖ」字均為
    其主要部分，右線細、左線粗，開口端皆頂有兩橫線，其構圖意匠極相彷彿，異
    時異地隔離觀察之際，外觀及觀念上難謂無使人產生混同誤認之虞，應屬構成近
    似之商標。又「V Logo」商標係參加人所首創使用於表彰其衣服、冠帽、領帶、
    皮件等商品，除已在世界各國獲准註冊，在我國亦已取得註冊第四五四三六一號
    （用於眼鏡及其組件）及第五七五四五九號（用於浴皂、香皂、藥皂、洗髮精）
    商標專用權，參加人之「V Logo」商標之商品，均係出自義大利設計名師「Vale
    ntino Garavani」之手，其設計之產品頗受世界知名人仕所喜愛，屢為報章雜誌
    新報導。且參加人為廣泛促銷其商品，除透過世界各大城市直屬商店或經銷商廣
    為銷售外，並大量製作精美型錄及於著名雜誌刊登廣告，復進口其商品於我國各
    大百貨公司及飯店之名品商店陳列銷售，該商標所表彰之商品信譽堪認已廣為我
    國相關事業及消費者所普遍認知，應為著名之商標。從而，上訴人以構圖意匠相
    仿之Ｖ字設計圖作為系爭審定聯合商標圖樣主要部分之一申請註冊，客觀上難謂
    無使商品購買人對其所表彰之商品來源或產銷主體產生混淆誤認之虞。又Ｖ字雖
    為普通英文字母，但非無識別性，參加人既以此作為商標使用，即應依其情形受
    法律保護。至上訴人訴稱，被上訴人前曾核准十數件以Ｖ字形作為商標圖樣之部
    分，併存註冊於同一商品類別乙節，經查該等商標圖樣與本件均屬有別，且屬另
    案是否妥適問題，基於商標審查個案拘束原則，尚不得比附援引，執為本件有利
    之論據。又系爭商標圖樣縱使於其他國家或地區獲准註冊，因各國或地區法制不
    盡相同，且商標註冊僅具屬地效力，亦不能執為本件有利之論據等情。為其判決
    之依據。
三、本件上訴人對原判決提起上訴，核其上訴書狀略謂：歷年來以Ｖ圖形作為商標圖
    樣之一部申准註冊於各類商品者不勝枚舉，且Ｖ字為普通英文字母，不可專屬於
    一人所專用。況系爭商標除英文單字Ｖ外，並於Ｖ字外加一特殊幾何圖形所組成
    之聯合式商標圖樣，與據以異議商標為英文Ｖ字型外加一方形外框之圖樣相較，
    二者在外觀上簡繁有別、設計意匠不同，非屬近似商標，又「VALENTINO 」為義
    大利普通常見之姓氏，不得由特定人專屬而申請商標云云。係屬就原審認定事實
    職權行使之爭執，尚難謂就原判決違背法令有具體之指摘。依首開規定及說明，
    其上訴為不合法，應予駁回。
四、依行政訴訟法第二百四十九條第一項前段、第一百零四條、民事訴訟法第九十五
    條、第七十八條，裁定如主文。
中　　華　　民　　國　　九十三　　　年　　　三　　　月　　二十六　  　  日
                    最 高 行 政 法 院  第 一 庭
                                審 判 長 法  官　　　黃　綠　星
                                         法  官      吳  明  鴻
                                         法  官　　　蔡　進　田
                                         法  官　　　黃　璽　君
                                         法  官　　　廖　宏　明
右  正  本  證  明  與  原  本  無  異
　　　　　　　　　　　　　　　　　　　　 法院書記官　彭　秀　玲
中　　華　　民　　國　　九十三　　　年　　　三　　　　月　　二十六　　　日
